【裁判字號】    88,易,198
【裁判日期】    890119
【裁判案由】    竊盜
【裁判全文】
臺灣屏東地方法院刑事判決                          八十八年度易字第一九八號
    公  訴  人  臺灣屏東地方法院檢察署檢察官
    被      告  丙○○
    被      告  丁○○
右列被告等因竊盜案件，經檢察官提起公訴（八十七年度偵字第八○五六號），本院
判決如左：
     主  文
丙○○、丁○○共同攜帶兇器、毀越門扇竊盜，丙○○處有期徒刑壹年陸月，丁○○
處有期徒刑壹年貳月。扣案之白手套參雙及手電筒、油壓剪、斜口剪、電箱門把各壹
支均沒收。
     事  實
一、丙○○（曾因違反懲治盜匪條例案件，經臺灣士林地方法院判處有期徒刑十五年
    ，臺灣高等法院、最高法院判決上訴駁回確定，於民國八十三年二月六日縮短刑
    期假釋出獄，假釋期滿日為九十年八月四日，現假釋中）、丁○○二人基於意圖
    為自己不法之所有之犯意聯絡，於八十七年十二月一日凌晨一時五分許，由丁○○駕駛車號ＷＫ─六二二八號小貨車搭載丙○○，並攜帶渠二人所有之白手套三
    雙、手電筒一支及客觀上具危險性，可供兇器使用之油壓剪、斜口剪及電箱門把
    各一支等物，同至屏東縣潮州鎮○○路四○三之二號「喜來坊汽車賓館」電氣室
    ，破壞門鎖後入內，以電箱門把打開電箱，拆解電箱內之高壓電容器三支而竊取
    得手，惟造成「喜來坊汽車賓館」停電，致該賓館之發電機自動運轉，經該賓館
    人員王惠貞前往察看發覺有異，隨即通知該賓館經理甲○○偕員工圍捕，丙○○
    及丁○○見狀，遂將上開電容器三支棄置於電箱之中而分頭逃竄，嗣丙○○於介
    壽路上遭甲○○等逮捕並報警處理，丁○○則趁隙逃逸。經警方搜尋後，在上開
    電箱後方扣得前揭白手套三雙及手電筒、油壓剪、斜口剪、電箱門把各一支等物
    （扣押物品清單漏載電箱門把）；另於距上開電氣室一百公尺處，查獲上開小貨
    車，車上有手電筒、螺絲起子及鐵剪等物（未扣案）。
二、案經屏東縣警察局潮州分局報請臺灣屏東地方法院檢察署檢察官偵查起訴。
     理  由
一、訊據被告丙○○、丁○○矢口否認右揭事實，均辯稱：伊二人因喝醉酒，至案發
    地點嘔吐、小解，突見有人持棍棒追趕，以為會被打，所以才逃跑云云。惟查前
    揭犯行，業據證人甲○○、王惠貞及前往處理之員警涂光中證述綦詳。而被告二
    人於行跡敗露，經被害人查看時，加以躲藏及分頭逃竄；被告丙○○於警訊時更
    冒名應訊等情，足見渠等畏罪情虛。參以被告丙○○於查獲當時，在其身上起出
    扣案之淺綠色小手電筒一支，益見被告二人確為前揭犯行。此外，復有白手套三
    雙、油壓剪、斜口剪及電箱門把各一支等物扣案可稽，被告二人空言否認，要無
    可採，事證明確，犯行均堪認定，應予依法論科。
二、按所謂兇器，其種類並無限制，凡客觀上足對人之生命、身體、安全構成威脅，
    具危險性之物品均屬之，且祇須行竊時攜帶之為已足，不以初有行兇之意圖為要
    。茲油壓剪、斜口剪及電箱門把等物，均質地堅硬或有尖銳者，足對人之生命、
    身體、安全構成威脅，堪認客觀上具危險性。又被告二人並毀壞電氣室門扇入內
    行竊，核渠等所為，均係犯刑法第三百二十一條第一項第三款、第二款之攜帶兇
    器、毀越門扇竊盜罪。被告二人間，就上開加重竊盜犯行，有犯意聯絡及行為之
    分擔，均為共同正犯。爰審酌被告丙○○素行不良，前科累累，曾犯竊盜罪，猶
    不知警惕；被告丁○○雖無不良素行，然均飾詞狡辯，毫無悔意，態度惡劣等一
    切情狀，各量處如主文所示之刑，以資懲儆。扣案之白手套三雙及手電筒、油壓
    剪、斜口剪、電箱門把各一支，據被害人甲○○供稱非其所有，堪認係被告二人
    所有而供犯罪所用之物，應依刑法第三十八條第一項第二款規定沒收。
三、至被告丙○○於八十七年十二月一日警訊及偵訊時，假冒「乙○○」名義應訊，
    訊畢並偽造「乙○○」之簽名及指印於筆錄上，所涉偽造署押罪嫌，非本件起訴
    範圍，應移請檢察官另行偵辦，附此敘明。
據上論斷，應依刑事訴訟法第二百九十九條第一項前段，刑法第二十八條、第三百二
十一條第一項第二款、第三款、第三十八條第一項第二款，判決如主文。
本案經檢察官許英輝到庭執行職務。
中      華      民      國      八十九      年     一     月    十九    日
                                      臺灣屏東地方法院刑事第一庭
                                          法  官    蔡憲德
右正本證明與原本無異。
對於本判決如有不服應於收受送達後十日內向本院提出上訴書狀上訴於台灣高等法院
高雄分院並按他造當事人之人數附具繕本。
                                          書記官    林鴻仁
中      華      民      國      八十九      年     一     月    十九    日
附錄本案論罪科刑法條
刑法第三百二十一條第一項第二款、第三款
犯竊盜罪而有左列情形之一者，處六月以上五年以下有期徒刑：
二、毀越門扇、牆垣或其他安全設備而犯之者。
三、攜帶兇器而犯之者。


司法院資訊處製作；財團法人民間司法改革基金會備份。
